【裁判字號】    94,易,410
【裁判日期】    951229
【裁判案由】    竊盜
【裁判全文】
臺灣屏東地方法院刑事判決               94年度易字第410號
公  訴  人  臺灣屏東地方法院檢察署檢察官
被      告  甲○○
                      （現另案在監執行）
            乙○○
                      9弄19.
                      （
            庚○○
                      現另案.
            辛○○
上列被告等因竊盜案件，經檢察官提起公訴（94年度偵字第2815
號）及同署檢察官移送併辦（94年度偵字第3748號），本院判決
如下：
    主  文
甲○○結夥三人以上，攜帶兇器，毀越門扇、安全設備竊盜，累
犯，處有期徒刑壹年貳月。
乙○○連續結夥三人以上，攜帶兇器，毀越門扇、安全設備竊盜
，處有期徒刑壹年貳月。
庚○○連續結夥三人以上，攜帶兇器，毀越門扇、安全設備竊盜
，累犯，處有期徒刑壹年伍月。
辛○○結夥三人以上，攜帶兇器，毀越門扇、安全設備竊盜，累
犯，處有期徒刑壹年貳月。
    事  實
一、甲○○前於民國84年間因違反麻醉藥品管理條例案件，經本
    院以85年度訴緝字第72號判決判處有期徒刑10月，上訴後，
    經臺灣高等法院高雄分院以85年度上訴字第1954號判決改判
    有期徒刑5 年6 月確定，復於86年間因違反麻醉藥品管理條
    例案件，經本院以86年度訴字第445 號判決判處有期徒刑1
    年確定，前述有期徒刑接續執行，於89年9 月30日縮刑期滿
    假釋出監付保護管束，嗣於90年間再因施用毒品案件，經撤
    銷前開假釋，執行殘刑有期徒刑2 年11月5 日，於93年7 月
    11日縮刑期滿執行完畢。庚○○前於91年間因竊盜案件，經
    本院以91年度易字第200 號判決判處有期徒刑10月，緩刑2
    年確定；復於同年間再因竊盜、違反毒品危害防制條例竊盜
    等案件，分別經本院以91年度易字第489 號、91年度屏簡字
    第160 號判決各判處有期徒刑3 月確定，上開緩刑嗣經撤銷
    ，並經本院以92年度聲字第371 號裁定應執行有期徒刑1 年
    3 月確定，於92年8 月18日縮短刑期假釋出監，並於92年11
    月8 日縮刑期滿執行完畢。辛○○前於93年間因違反毒品危
    害防制條例案件，經臺灣高雄地方法院以93年度簡字第942
    號判決判處有期徒刑4 月確定，於93年7 月27日易科罰金執
    行完畢。
二、詎甲○○、庚○○、辛○○均不知悔改，於94年3 月30日15
    時25分許，而與乙○○結夥4 人，共同意圖為自己不法之所
    有，本於竊盜之犯意聯絡，由庚○○駕駛辛○○所有之車牌
    號碼WN -7999號白色自小客車，搭載甲○○、乙○○、辛○○等人，共同前往屏東縣長治鄉○○村○○街167 號丙○○
    住處，由甲○○、乙○○2 人先行下車，並由甲○○按丙○○住處門鈴，確認該住處無人應門後，即由乙○○獨自攀爬
    該住處圍牆以入內行竊，甲○○、庚○○、辛○○則在附近
    把風，而乙○○進入後，見該住處庭院內有鋤頭1 支，乃以
    上開在客觀上足供兇器使用之鋤頭破壞該住處後門之鐵門，
    並進入該住處內竊取丙○○所有之現金新臺幣（下同）40,
    000 元、金項鏈1 條、金戒指1 只、金手鐲1 個及數位相機
    、MP3 各1 台。得手後，旋由庚○○駕駛上開自小客車搭載
    乙○○等人離去現場，並在該車內將竊得之現金朋分完畢，
    而數位相機、MP3 則分歸乙○○所有，另由庚○○、辛○○
    持戊○○之身分證及竊得之金飾，駕駛該白色自小客車至高
    雄縣久堂村中興街102 號金馬銀樓，售予不知情之負責人丁○○而變賣得款17,980元，並將之朋分花用完畢。
三、乙○○復意圖為自己不法之所有，本於竊盜之犯意，於94年
    4 月1 日凌晨1 時許之夜間，獨自前往高雄縣大樹鄉區
    298 號癸○○所經營與其住家相通、由鐵皮屋搭建之好味檳
    榔攤，並由該鐵皮屋之窗戶踰越進入，再攀爬該住處與檳榔
    攤之木板隔間，進入屋內客廳竊取癸○○所有之峰、大衛杜
    夫、七星、長壽牌等香煙（價值約9,000 元）、投幣式電話
    機1 具（價值約1,500 元）、硬幣約160 元，得手後，除將
    投幣式電話丟棄在屏東市○○路旁外，所竊得之硬幣、香煙
    亦已用盡。
四、庚○○又夥同黃世昌、黃志昇（均已由檢察官另行偵查起訴
    ）及姓名、年籍不詳，綽號「田仔」之成年男子而結夥4 人
    ，共同意圖為自己不法之所有，本於竊盜之犯意聯絡，於94
    年7 月28日22時許，由庚○○駕駛前揭白色自小客車搭載黃
    世昌、黃志昇、「田仔」，並持客觀上足供兇器使用之大型
    鐵剪1 支，前往屏東縣瑪家鄉北葉村隘寮溪旁，輪流以上開
    大型鐵剪竊取臺灣省自來水股份有限公司（下稱自來水公司
    ）埋設在隘寮溪河床之電纜線150 公斤（價值約23,000元）
    。得手後，將之運至屏東縣麟洛鄉○○村○○路埔圳巷242
    號，由不知情之蘇順風所看管之豬舍藏置，並在該處抽取電
    纜線內之銅線，嗣於94年7 月29日15時許，為警據報後前往
    該豬舍，當場查獲黃世昌正以小刀抽取電纜線內之銅線，並
    扣得上開電纜線150 公斤（業已返還自來水公司）、大型鐵
    剪1 支，而庚○○、黃志昇則趁機逃逸，始知上情。
五、案經屏東縣警察局、屏東縣警察局內埔分局報請臺灣屏東地
    方法院檢察署檢察官偵查起訴及移送併辦。
    理  由
壹、程序方面：
一、按刑事訴訟法第100 條之1 第1 項規定「訊問被告，應全程
    連續錄音；必要時，並應全程連續錄影。但有急迫情況且經
    記明筆錄者，不在此限」；司法警察詢問犯罪嫌疑人時，依
    同法第100 條之2 亦準用上開規定。其立法目的，無非在建
    立訊問筆錄之公信力，並擔保訊問程序之合法正當；亦即在
    於擔保犯罪嫌疑人對於訊問之陳述，係出於自由意思及筆錄
    所載內容與陳述相符。又按刑事訴訟之目的重在發現實體真
    實，其手段應合法正當，以保障人權，且被告之自白，非出
    於強暴、脅迫、利誘、詐欺、違法羈押或其他不正之方法，
    且與事實相符者，得為認定犯罪之證據，是警詢自白之任意
    性，對於被告訴訟上防禦權影響極大。查本件檢察官起訴被
    告甲○○所憑證據之一，即被告甲○○於94年5 月22日警詢
    中自白「乙○○叫我先下去按電鈴看有沒有人在家，確定沒
    有人在家後，我與乙○○下車，乙○○爬圍牆進入屋內，我
    在外把風，庚○○、辛○○在車上」等語，此有警詢筆錄在
    卷可考（見警卷第17頁），惟被告甲○○於本院準備程序中
    辯以其未曾為如此白白，上開警詢筆錄記載有誤等語，因此
    ，為確定自白之任意性及筆錄之真實性，自應勘驗警詢筆錄
    之錄音光碟查明之，惟經本院調取警詢錄音光碟後，發覺該
    警詢光碟無法讀取，嗣經電詢移送單位補送並說明錄音光碟
    內容無法讀取之原因，則據屏東縣警察局屏東分局檢送警員
    李錦琪之職務報告說明「被告等人竊盜案，以屏警刑檢字第
    17995 號刑事案件移送書報請屏東地檢署偵辦中，因卷內錄
    音光碟無法讀取，於95年4 月13日11時前屏東地檢署檢視錄
    音光碟，亦無法讀取，且儲存於電腦上之資料也因調職關係
    遭刪除，故無從拷備補送」，於此情形，顯然無從經由勘驗
    錄音內容，就詢問筆錄製作過程及其功能加以觀察，以明被
    告甲○○自白之任意性及真實性，該筆錄之製作程序已顯有
    瑕疵。再本院遍查全卷發現，本案偵辦過程中，被告甲○○
    部分除上開警詢筆錄外，承辦之檢察官、警員均未再對被告
    甲○○為任何訊問，因之，本院亦無從就被告甲○○相關之
    訊問筆錄判斷該警詢自白之真實性。職是，被告甲○○既主
    張警詢自白內容並非真實，如因此率認警詢筆錄之瑕疵，不
    致影響其證據能力，則刑事訴訟法上開警詢應全程連續錄音
    之規定無異形同具文，尤以製作筆錄之承辦員警無法提出錄
    音不能讀取之原因，自不應將此訴訟上之不利益責由被告甲○○承擔。綜合上述，本院於審酌人權保障與社會安全維護
    後，依刑事訴訟法第158 條之4 之規定，認被告甲○○於警
    詢中之自白無證據能力。
二、按被告以外之人（包括證人、鑑定人、告訴人、被害人及共
    同被告等）於審判外之陳述雖不符前4 條之規定，而經當事
    人於審判程序同意作為證據，法院審酌該言詞陳述或書面陳
    述作成時之情況，認為適當者，亦得為證據；當事人、代理
    人或辯護人於法院調查證據時，知有第159 條第1項不得為
    證據之情形，而未於言詞辯論終結前聲明異議者，視為有前
    項之同意，刑事訴訟法第159 條之5 定有明文。立法意旨在
    於傳聞證據未經當事人之反對詰問予以核實，原則上先予排
    除。惟若當事人已放棄反對詰問權，於審判程序中表明同意
    該等傳聞證據可作為證據；或於言詞辯論終結前未聲明異議
    ，基於尊重當事人對傳聞證據之處分權，及證據資料愈豐富
    ，愈有助於真實發見之理念，且強化言詞辯論主義，使訴訟
    程序得以順暢進行，上開傳聞證據亦均具有證據能力。本件
    證人丙○○、癸○○、己○○、賴麗英、謝志明、蘇順風之
    警詢供述、證人即共同被告乙○○、庚○○、辛○○就其餘
    被告3 人犯行之警詢供述、證人即共同被告黃世昌、黃世昇
    就被告庚○○犯行之警詢供述，相對於自身以外之共犯而言
    ，雖均屬傳聞證據，且查無符合刑事訴訟法第159 條之1 至
    之4 條之情形，惟渠等所為之上開警詢筆錄內容，業經檢察
    官及被告表示同意具有證據能力。且經本院審判程序時予以
    提示並告以要旨，檢察官及被告均已知上述筆錄乃傳聞證據
    ，而於言詞辯論終結前均未對該等筆錄內容異議，依上開規
    定，渠等於警詢中之證言應具有證據能力。
貳、實體方面：
一、訊據被告乙○○坦承有竊取證人即被害人丙○○財物之事實
    ；被告庚○○、甲○○、辛○○均矢口否認有何竊取證人丙○○財物之事實，被告庚○○辯稱：「當天我確實有開車載
    被告乙○○、甲○○、辛○○，但是被告乙○○、甲○○叫
    我停車，過1 個小時再去載他們，我是被告乙○○竊盜後才
    知情的，我也沒有拿竊得之金飾去變賣」云云；被告甲○○
    辯稱：「我當天確實有和被告乙○○、庚○○、辛○○共乘
    該白色自小客車，但我不知道被告乙○○竊盜，也沒有拿到
    任何贓物」云云；被告辛○○則辯稱：「我當天有坐庚○○
    開的自小客車，當時我在車上睡覺，我不知道他們做何事，
    我沒有去變賣金飾」云云。經查：
(一)、上開事實，業據被告乙○○於警詢、偵查中及本院審理時均
    供承不諱（見屏東縣警察局卷【下稱警卷一】第2頁至第4頁
    、偵字第2815號卷【下稱偵卷一】第36頁、本院卷第62頁、
    第231 頁反面）；且據被告庚○○於警詢時供承：「我與辛○○當時是在家裡，乙○○與甲○○去我家，我們4 人一同
    前往，我駕駛WN-7999 號自小客車、前座是辛○○、後座是
    乙○○、甲○○，是甲○○下去按電鈴的，沒有人回應，他
    們2 人就下車，我與辛○○就在車上等；由乙○○進入屋內
    行竊，甲○○在外把風」等語明確（見警卷第6 頁至第7 頁
    ）；復據被告辛○○於警詢時供承：「（乙○○供訴於94年
    3 月30日12時許，與你、辛○○一同去屏東縣長治鄉○○村
    ○○街167 號住宅行竊，是否有此事?） 有此事；竊得之金
    飾是乙○○叫庚○○拿去高雄縣九區堂那裏賣，店名我不知
    道，是街尾最後一間，我當時與庚○○拿去變賣，但我在車
    上沒有下車，賣得多少元我不知道，數位相機由乙○○拿走
    了；是由乙○○進入屋內行竊，我與庚○○在車內把風；我
    與庚○○於94年3 月30日15時拿去典當的，我當時是拿戊○○身分證讓老板登記；典當的金額17,980元」等語甚詳（見
    警卷一第10頁至第11頁、第14頁），核與證人丙○○於警詢
    時證述：「於94年3 月30日15時25分許發現住家後門鐵門遭
    人撬開破壞進入房間翻箱倒櫃竊取財物」等語（見警卷一第
    20頁）、證人即金馬銀樓負責人丁○○於警詢時證述：「警
    方扣得金飾買入登記簿影本1 張，是我店內買入的金飾，是
    1 名男子於94年3 月30日15時許，拿戊○○身分證讓我登記
    ，他當時是拿手鐲1 對、戒指1 個、金項鍊1 條，重量是1
    兩2 錢4 分，賣得17,980元；我記得該名男子是駕駛白色自
    小客車」等語大致相符（警卷一第25頁），觀之上開被告3
    人就行竊時如何分工及竊得財物如何處理之供述，均互核一
    致，並無齟齬之處，且與證人丙○○、丁○○之證詞亦相吻
    合，此外，復有查獲現場照片13幀附卷可證。足見被告乙○○、庚○○、辛○○於警詢時之上開自白，均與事實相符，
    堪信被告乙○○、庚○○、辛○○確有行竊證人丙○○財物
    無訛。
(二)、再證人即共同被告乙○○於本院審理時具結證稱：我是和被
    告甲○○、庚○○、辛○○一起去現場，目標是庚○○選的
    ，甲○○先下車按門鈴，回來告訴我，被害人丙○○家裡面
    沒有人，我才下車過去，庚○○、辛○○留在車上；我是攀
    越圍牆進入的，被害人家中的庭院內有放很多鋤頭、工具，
    我拿了鋤頭把住處後門之鐵門的鐵條橇開，然後把手伸進去
    開鎖，再開門進去的；只有我1 人進去，偷了現金、數位相
    機、MP3 等物，進去行竊時間約十幾分鐘，出來後庚○○的
    車子停在被害人住處旁邊的小路，他們3 人都在車子內，偷
    的東西在車上就分了，金飾拿給庚○○，當天庚○○有拿4
    千元給我，竊取的現金4 萬元分成2 份，我拿2 萬元、另2
    萬元是庚○○拿的，照相機及MP3 都是我拿走了；甲○○是
    庚○○帶來的，所以4 萬元我跟庚○○就先分成2 分，各拿
    走2 萬元」等語綦詳（見本院卷第232 頁反面至第234 頁）
    ，觀之證人乙○○上開證詞，除與其警詢時之供述一致外，
    並與證人即共同被告庚○○、辛○○於上揭警詢時證稱：被
    告甲○○有下車按電鈴確認被害人住處無人，始由被告乙○○入內行竊，而被告甲○○在外把風等語相符，是依證人乙○○、庚○○、辛○○之上開證述，勾稽互核，再參以被告
    甲○○亦自承：有與渠等共同前往證人丙○○住處，由伊下
    車按電鈴，並在巷子後面等候，且有分得1,000 元等語（見
    本院卷第第237 頁反面、第275 頁），均堪認定被告甲○○
    確有參與行竊證人丙○○住處財物之事實。
(三)、被告辛○○、庚○○雖於本院翻異前詞，並以前揭情詞置辯
    ，然查：
１、證人丙○○所失竊之金飾，係由被告庚○○、辛○○共同前
    往金馬銀樓，並由被告庚○○持辛○○向證人戊○○借得之
    身分證進入銀樓變賣得款之情，除據被告辛○○於警詢供述
    甚明外，並據證人戊○○於本院審理時具結證述：「我有把
    身分證交給辛○○，因為辛○○跟我借身分證，那是1年多
    的事了，我跟庚○○比較熟，跟乙○○不熟，是辛○○開口
    借的」等語（見本院卷第第271 頁反面、第272 頁），再對
    照本件係被告辛○○於警詢主動供出銷贓之處所，並帶同警
    方前去金馬銀樓查贓，經警扣得金飾買入登記簿，且確認係
    由1 名駕駛白色自小客車之男子，持「戊○○」身分證前去
    變賣等情，此由證人丁○○之警詢筆錄亦可明瞭（見警卷第
    24頁至第25頁），是本件既係由被告辛○○向證人戊○○借
    身分證，且主動帶同警方至銷贓處所，依此俱見被告辛○○
    當時確係與被告庚○○共同前去金馬銀樓變賣金飾無訛。被
    告庚○○、辛○○辯稱：未持金飾前去變賣云云，顯與事實
    不符，尚難採信。
２、被告庚○○、辛○○、甲○○雖均辯稱：係在被告乙○○行
    竊後始知悉，事前並不知被告乙○○要去行竊云云。惟詰之
    就被告庚○○、辛○○、甲○○於被告乙○○下車後之行縱
    為何？除被告庚○○、辛○○於警詢之供述與被告乙○○之
    供述一致外，被告辛○○於本院審理時供稱：「當時車子停
    在丙○○家旁邊，乙○○、甲○○2 人下車，之後我們車子
    就開走了；我們把車子開出去，又繞了一圈回來，約有1 小
    時，回來後，乙○○、甲○○在旁邊的巷子裡面」云云；被
    告庚○○先於本院準備程序時供稱：「當天行經丙○○家，
    乙○○叫我停在附近，甲○○、乙○○叫我過1 小時再去載
    他們，我和辛○○就開車到朋友黃展光家聊天，1 小時後，
    我們還沒到丙○○家就看到乙○○、甲○○2 人出來，他們
    2 人出來時有拿1 個黑色背包的袋子」、於本院審理時則供
    稱：「我們本來要去朋友黃展光家，後來經過丙○○家時，
    乙○○叫我停車，我就讓他下車，我好像有聽到乙○○叫甲○○先下去按門鈴，之後我就把車子開走了，我還沒有到黃
    展光家就把車子開回來，因為乙○○跟我說等一下就回來，
    我就開回現場，回到現場我先看到甲○○，甲○○說乙○○
    還沒有出來，沒多久乙○○就出來，拿了一包東西」云云、
    被告甲○○於本院準備程序時先供稱：「當天是乙○○自己
    下車，乙○○說要下去找朋友，我都沒有下車，我們3 人坐
    在車上，過了20分鐘左右，乙○○上車，」云云，是觀之被
    告庚○○、辛○○、甲○○3 人於本院之供詞，前後反覆不
    一，互核亦多所矛盾，自難憑採。
３、況被告甲○○嗣後於本院審理時已自承：「我有下車按電鈴
    ；我沒有進入丙○○家裡面，我是在巷子後面」等語，而依
    被告甲○○於本院審理時之供述可知，被告庚○○對被告甲○○而言是類似哥哥的關係，已認識有7或8個月之久，與被
    告乙○○則是當天才認識（見本院卷第277 頁），依此，倘
    被告庚○○、辛○○、甲○○係認被告乙○○要下車找朋友
    ，則衡之被告甲○○與被告乙○○、庚○○之關係，被告甲○○理應會繼續坐在車子內，而與被告庚○○、辛○○共同
    開車離去，豈會先行下車替被告乙○○按「朋友」家門鈴，
    甚而獨自留在巷內空候被告乙○○多時，是依常理判斷，被
    告甲○○留在該處顯係為被告乙○○行竊時把風無訛。再被
    告甲○○與被告乙○○既不熟識，本件倘非與被告庚○○、
    辛○○共同謀議行竊，被告甲○○、乙○○斷難在第一天見
    面即共謀竊盜；且參酌被告乙○○行竊得手後旋即在車內分
    贓之情，已據證人辛○○於本院審理時證述甚詳（見本院卷
    第236 頁反面），而被告庚○○、甲○○亦自承有分到錢，
    由此益證被告4 人事前確有共謀竊盜，並推由被告乙○○下
    手行竊，被告庚○○、辛○○、甲○○擔任把風工作之情，
    要否，被告乙○○何需將其冒險竊得之財物分贓予被告庚○○。因而，被告庚○○、辛○○、甲○○辯稱：不知被告乙○○係下車行竊云云，顯與常情相悖，均不足採信。
４、綜上所述，勾稽互核，被告甲○○、乙○○、庚○○、辛○○就竊盜證人丙○○住處財物之犯行，均已堪認定。
二、上開被告乙○○如何自窗戶攀爬進入好味檳榔攤內而竊取財
    物之事實，迭據被告乙○○於警詢、偵查中及本院審理時均
    坦承不諱（見警卷一第2 頁、偵卷一第37頁、本院卷第62頁
    、第231 頁反面），核與證人即被害人癸○○於警詢時證述
    失竊之情節大致相符（見警卷第22頁至第23頁），並有照片
    4 幀在卷可證，足見被告乙○○此部分自白與事實相符，應
    可採信。被告乙○○確有竊取好味檳榔攤內財物之情。
三、上開被告庚○○如何持大型鐵剪竊取自來水公司電纜線之事
    實，業據被告庚○○於本院審理時供認不諱，核與證人即共
    犯黃世昌、黃世昇證述如何持大型鐵剪輪流剪瑪家鄉隘寮溪
    河床之電纜線之情節（見內埔分局卷【下稱警卷二】第23頁
    至第26頁、第29頁、偵字第3748號卷【下稱偵卷二】第80頁
    至第81頁、偵卷二第55頁至第60頁）、證人即自來水公司職
    員己○○於警詢時證述失竊情節（見警卷二第43頁至第44頁
    ）、證人即蘇順風、謝明志證述被告庚○○、共犯黃世昌、
    黃世昇如何在豬舍割取電纜線內的銅線等情節大致相符（見
    警卷二第36頁至第38頁、第32頁至第34頁），此外，並有查
    獲現場照片10幀在卷可證，足見被告庚○○上開自白與事實
    相符，堪以採信。被告庚○○確有竊取自來水公司電纜線之
    情。
四、從而，本件事證明確，被告甲○○、乙○○、庚○○、辛○○犯行，均已堪認定。
五、查刑法第321 條第1 項第3 款所謂之「兇器」，其種類並無
    限制，凡足以對人身造成危險者均屬之；而攜帶兇器竊盜，
    祗須行竊時攜帶具有危險性之兇器為已足，行為人是否有以
    之為行兇之意圖或以該兇器直接進行竊盜行為，均在所不問
    （最高法院79年台上字第5253號判例參照）。本件事實二所
    載之鋤頭1 支及事實四所載之大型鐵剪1 支，均至為堅硬、
    銳利，倘持之行兇，均足以對人之身體、生命、安全造成威
    脅，自屬兇器無訛。故核被告甲○○、乙○○、庚○○、辛○○就事實二所為，均係犯刑法第321 條第1 項第2 款、第
    3 款、第4 款之結夥3 人以上，攜帶兇器，毀越門扇、安全
    設備竊盜罪。被告乙○○就事實三所為，係犯刑法第321 條
    第1 項第1 款、第2 款之踰越安全設備，於夜間侵入住宅竊
    盜罪。被告庚○○就事實四所為，係犯刑法第321 條第1 項
    第3 款、第4 款之結夥3 人，攜帶兇器竊盜罪。檢察官雖未
    引用刑法第321 條第1 項第3 款條文，惟起訴事實業已載明
    被告庚○○攜帶兇器行竊之事實，本院自應予審理。又被告
    乙○○、庚○○行為時，刑法第56條連續犯之規定，業於94
    年2 月2 日修正公布刪除，惟定於95年7 月1 日施行，則被
    告乙○○、庚○○之犯行，因行為後新法業已刪除連續犯之
    規定，此刪除雖非犯罪構成要件之變更，但顯已影響行為人
    刑罰之法律效果，自屬法律有變更。本件被告乙○○先後所
    為事實二、三所示之犯行，及被告庚○○先後所為事實二、
    四所示之犯行，均時間緊接，觸犯基本構成要件相同之罪名
    ，顯均係基於概括犯意反覆為之，依修正前刑法第56條之規
    定，皆為連續犯，均應論以1 罪。惟因行為後新法業已刪除
    連續犯之規定，則所犯上述各罪，依修正後刑法之規定，即
    均應依數罪併罰之規定分論併罰，比較新、舊法之結果，修
    正後之規定並非較有利於被告乙○○、庚○○，依刑法第2
    條第1 項之規定，應適用修正前刑法第56條規定，均從重論
    以結夥3 人以上，攜帶兇器，毀越門扇、安全設備一罪處斷
    ，並均加重其刑。公訴事實僅論及被告庚○○竊取證人丙○○住處財物之犯行，惟被告庚○○其餘竊取自來水公司電纜
    線之行為，與已起訴之犯罪事實，具有連續犯之裁判上一罪
    關係，已如前述，為起訴效力所及，本院自應併予審理。又
    刑法第47條關於累犯加重刑度之規定亦有修正，限於行為人
    之再犯係出於故意者，始有累犯加重規定之適用，而查被告
    甲○○前於84年間因違反麻醉藥品管理條例案件，經本院85
    年度訴緝字第72號判處有期徒刑10月，上訴後，經臺灣高等
    法院高雄分院85年度上訴字第1954號改判有期徒刑5 年6 月
    確定，復於86年間因違反麻醉藥品管理條例案件，經本院86
    年度訴字第445 號判處有期徒刑1 年確定，前述有期徒刑接
    續執行，於89年9 月30日縮刑期滿假釋出監付保護管束，嗣
    於90年間再因施用毒品案件，經撤銷前開假釋，執行殘刑有
    期徒刑2 年11月5 日，於93年7 月11日縮刑期滿執行完畢。
    被告庚○○前於91年間因竊盜案件，經本院以91年度易字第
    200 號判決判處有期徒刑10月，緩刑2 年確定；復於同年間
    再因竊盜、違反毒品危害防制條例竊盜等案件，分別經本院
    以91年度易字第489 號、91年度屏簡字第160 號判決各判處
    有期徒刑3 月確定，上開緩刑嗣經撤銷，並經本院以92年度
    聲字第371 號裁定應執行有期徒刑1 年3 月確定，於92年8
    月18日縮短刑期假釋出監，並於92年11月8 日縮刑期滿執行
    完畢。被告辛○○前於93年間因違反毒品危害防制條例案件
    ，經臺灣高雄地方法院以93年度簡字第942 號判決判處有期
    徒刑4 月確定，於93年7 月27日易科罰金執行完畢等情，有
    臺灣屏東地方法院檢察署刑案資料查註紀錄表及臺灣高等法
    院被告全國前案紀錄表各1 份在卷可參，是以，被告甲○○
    、庚○○、辛○○均於有期徒刑執行完畢後，5 年以內故意
    再犯上述各罪，不論依修正前刑法第47條或修正後刑法第47
    條第1 項，均構成累犯，並無有利或不利之情形，自無新、
    舊法比較之問題，應逕依修正後刑法第47條第1 項規定，皆
    論以累犯，並均依法加重其刑。又被告庚○○有2 項刑之加
    重事由，依法應遞加重之。爰審酌被告4 人均年輕力富，竟
    不知以己力賺取生活所需，反結夥並攜帶兇器進入民宅行竊
    ，嚴重危害人民生命、身體、財產之安全，造成被害人之損
    失非輕，並衡酌被告4 人行竊之次數、分工、所得，及被告
    陳誌犯後坦承犯行，已有悔意、被告甲○○、庚○○、辛○○均飾詞圖卸，難認有悔意之犯後態度、被告4 人之前科素
    行、智識程度、生活狀況等一切情狀，各量處如主文所示之
    刑。又被告4 人持以行竊證人丙○○住處之鋤頭，係證人丙○○所有之物，並非被告等人所有之物；而被告庚○○持以
    竊取電纜線之大型鐵剪，並無證據證明係被告庚○○、共犯
    黃世昌、黃世昇所有之物，爰均不另為沒收之諭知。
據上論斷，應依刑事訴訟法第299 條第1 項前段，刑法第2 條第
1 項前段、刑法28條、第56條（修正前）、第321 條第1 項第2
款、第3款、第4款、第47條第1 項，判決如主文。
本案經檢察官壬○○到庭執行職務。
中    華    民    國    95    年    12    月    29    日
                  刑事第二庭  審判長法  官  羅森德
                                    法  官  陳海寧
                                    法  官  蘇碧珠
以上正本證明與原本無異。
如不服本判決應於收受本判決送達後10日內向本院提出上訴書狀
，其未敘述上訴理由者，並得於提起上訴後10日內向本院補提理
由書狀（均須按他造當事人之人數附繕本）「切勿逕送上級法院
」
中    華    民    國    95    年    12    月    29    日
                                    書記官  賀燕花
本案論罪科刑法條全文
中華民國刑法第321條：
犯竊盜罪而有左列情形之一者，處 6 月以上、 5 年以下有期徒
刑：
一  於夜間侵入住宅或有人居住之建築物、船艦或隱匿其內而犯
    之者。
二  毀越門扇、牆垣或其他安全設備而犯之者。
三  攜帶兇器而犯之者。
四  結夥三人以上而犯之者。
五  乘火災、水災或其他災害之際而犯之者。
六  在車站或埠頭而犯之者。
前項之未遂犯罰之。


司法院資訊處製作；財團法人民間司法改革基金會備份。
